ACORDAO-COMPLETO-2358058

ACÓRDÃO DE RELAÇÃO

ACÓRDÃO DE RELAÇÃO 4464/2019 ATA 22/2019 - SEGUNDA CÂMARA

Acórdão 4464/2019-TCU-Segunda Câmara
Os Ministros do Tribunal de Contas da União, reunidos em Sessão de 2ª Câmara, ACORDAM, por unanimidade, com fundamento nos arts. 1º, inciso V, e 39, inciso II, da Lei nº  8.443, de 1992, e nos arts. 1º, VIII, 143, II, 259, II, e 260, § 6º, do Regimento Interno do TCU, aprovado pela Resolução nº 246, de 2011, além dos arts. 3º, §§ 6º e 7º, I, da Resolução TCU nº  206, de 2007, c/c o item 9.4 do Acórdão 420/2007-TCU-Plenário, em considerar prejudicadas, por inépcias, as apreciações para fins de registro dos atos de concessão de reforma relacionados no item 1.1 deste Acórdão, diante da constatação de inconsistências nos dados registrados, sem as necessárias justificativas por parte do gestor, sem prejuízo de prolatar as determinações abaixo indicadas, de acordo com os pareceres emitidos nos autos:
1. Processo TC-Processo 012.638/2019-6 (REFORMA) 
	1.1. Interessados: Ariovaldo Salau Pinheiro (CPF XXX.621.800-XX) ; Carlos Fernandes da Silva (CPF XXX.554.037-XX) ; Cornélio Cassemiro Ferreira (CPF XXX.432.397-XX) ; Francisco Antônio Braga da Hora (CPF XXX.785.743-XX) ; Gildasio Valentim do Nascimento (CPF XXX.352.537-XX) ; José Carlos de Souza (CPF XXX.827.877-XX) ; Nelson Joaquim Alves (CPF XXX.976.077-XX) ; Orlando Gonçalves Macedo (CPF XXX.377.187-XX) e Roque Pereira da Silva Filho (CPF XXX.993.287-XX) .
	1.2. Órgão: Diretoria de Inativos e Pensionistas – Comando do Exército.
	1.3. Relator: Ministro-Substituto André Luís de Carvalho.
	1.4. Representante do Ministério Público: Procurador Marinus Eduardo De Vries Marsico.
	1.5. Unidade Técnica: Secretaria de Fiscalização de Pessoal (Sefip) .
	1.6. Representação legal: não há.
	1.7. Determinar:
	1.7.1. à Diretoria de Inativos e Pensionistas do Comando do Exército que, no prazo de 30 (trinta) dias contados da ciência deste Acórdão, cadastre no Sisac o novo ato de aposentadoria em favor dos interessados relacionados no item 1.1 deste Acórdão, corrigindo a falha apontada pelo TCU, além de preencher o campo de “Esclarecimentos do Gestor de Pessoal” para detalhar e justificar a situação concreta, nos termos do art. 260, § 6º, do Regimento Interno do TCU, e, via controle interno, encaminhe o referido ato ao Tribunal de Contas da União para a derradeira apreciação;
	1.7.2. à Sefip que adote as seguintes medidas:
	1.7.2.1. envie a cópia do presente Acórdão, acompanhado do parecer da unidade técnica, à Diretoria de Inativos e Pensionistas do Comando do Exército, para ciência e adoção das providências cabíveis; e
	1.7.2.2 arquive o presente processo, sem prejuízo de promover o monitoramento da determinação prolatada pelo item 1.7.1 deste Acórdão.

Segunda Câmara

Diretoria de Inativos e Pensionistas - Comando do Exército.

Ariovaldo Salau Pinheiro (CPF XXX.621.800-XX); Carlos Fernandes da Silva (CPF XXX.554.037-XX); Cornélio Cassemiro Ferreira (CPF XXX.432.397-XX); Francisco Antônio Braga da Hora (CPF XXX.785.743-XX); Gildasio Valentim do Nascimento (CPF XXX.352.537-XX); José Carlos de Souza (CPF XXX.827.877-XX); Nelson Joaquim Alves (CPF XXX.976.077-XX); Orlando Gonçalves Macedo (CPF XXX.377.187-XX) e Roque Pereira da Silva Filho (CPF XXX.993.287-XX).

ANDRÉ DE CARVALHO

não há.

REFORMA (REFO)

Secretaria de Fiscalização de Pessoal (Sefip).